【裁判字號】    89,訴,136
【裁判日期】    890302
【裁判案由】    槍砲彈藥刀械管制等
【裁判全文】
臺灣板橋地方法院刑事判決                          八十九年度訴字第一三六號
    公  訴  人  臺灣板橋地方法院檢察署檢察官
    被      告  甲○○
右列被告因違反槍砲彈藥刀械管制條例案件，經檢察官提起公訴（八十八年度偵字第
二五六九九號），本院判決如左：
    主  文
甲○○於夜間未經許可攜帶刀械，處有期徒刑參月，如易科罰金，以參佰元折算之壹
日，緩刑貳年。扣案之扁鑽壹支沒收。
被訴傷害部分公訴不受理。
    事  實
一、甲○○於民國八十八年十月初某日，在台北縣蘆洲市某處廟內，拾獲他人棄置非
    經主管機關許可不得製造、販賣、運輸、持有或陳列之扁鑽一支，即未經許可將
    上開刀械置於在台北縣蘆洲市○○路四六巷十八號其住處，嗣因與乙○○發生爭
    執，於八十八年十一月二十三日二十三時五十分許之夜間，未經許可攜帶上開刀
    械至台北縣蘆洲市○○路四二號前，刺傷乙○○之手臂，致乙○○左上臂受有Ｔ
    型裂傷一處（傷害部分已據乙○○撤回告訴），經乙○○報警，迨於同年十一月
    二十四日一時二十分許在上開住所查獲甲○○，並為警扣得該把扁鑽一支。
二、案經乙○○訴請台北縣警察局蘆洲分局報請臺灣板橋地方法院檢察署檢察官偵查
    起訴。
    理  由
甲、有罪部分：
一、右開事實，業據被告於警訊時及偵審中坦承不諱，且有扁鑽一支扣案可證。本件
    事證明確，被告犯行堪以認定。
二、核被告於八十八年十一月二十三日二十三時五十分許之夜間，未經許可攜帶扁鑽
    至台北縣蘆洲市○○路四二號前之行為，係犯槍砲彈藥刀械管制條例第十五條第
    一款之於夜間未經許可攜帶刀械罪。起訴書所犯法條係引用同條例第十四條第三
    項之罪，應係誤載，附此敘明。爰審酌被告犯罪之動機、目的、手段、所生危害
    及犯罪後之態度等一切情狀，量處如主文所示之刑，並諭知易科罰金之折算標準
    。查被告前未曾受有期徒刑以上刑之宣告，此有臺灣高等法院檢察署刑案紀錄簡
    覆表在卷可稽，經此次起訴審判後，當能知所警愓，應無再犯之虞。本院因認對
    被告所處之刑以暫不執行為適當，爰併予宣告緩刑二年，以啟自新。
三、扣案之扁鑽一支為違禁物，依刑法第三十八條第一項第一款宣告沒收。
乙、不受理部分：
一、公訴意旨略以：被告甲○○於八十八年十一月二十三日二十三時五十分許，酒後
    亂性，竟以傷害之犯意，持未經許可無故持有之扁鑽一支，朝被害人乙○○之手
    臂刺傷，致乙○○左上臂受有Ｔ型裂傷一處，嗣經乙○○就醫向警方報案後，始
    將甲○○緝獲。
二、按告訴乃論之罪，告訴人於第一審辯論終結前得撤回其告訴，又告訴經撤回者，
    應諭知不受理之判決，刑事訴訟法第二百三十八條第一項、第三百零三條第三款
    分別定有明文。
三、查本件告訴人乙○○告訴被告甲○○傷害案件部分，公訴人認係犯刑法第二百七
    十七條第一項之罪，依同法第二百八十七條前段之規定，須告訴乃論。茲據告訴
    人乙○○撤回告訴，依前開說明，此部分應諭知不受理之判決。
據上論斷，應依刑事訴訟法第二百九十九條第一項前段、第三百零三條第三款，槍砲
彈藥刀械管制條例第十五條第一款，刑法第十一條前段、第四十一條、第七十四條第
一款、第三十八條第一項第一款，罰金罰鍰提高標準條例第二條，判決如主文。
本案經檢察官游鉦添到庭執行職務。
中    華    民    國      八十九    年    三        月      二        日
                                臺灣板橋地方法院刑事第三庭
                                    法  官  李  幼  妃
右正本證明與原本無異
如不服本判決應於送達後十日內向本院提出上訴狀
                                    書記官  強  梅  芳
中    華    民    國      八十九    年    三        月      三        日
附錄本案論罪科刑法條全文
槍砲彈藥刀械管制條例第十五條：
未經許可攜帶刀械而有下列情形之一者，處二年以下有期徒刑：
一、於夜間犯之者。
二、於車站、埠頭、航空站、公共場所或公眾得出入之場所犯之者。
三、結夥犯之者。


司法院資訊處製作；財團法人民間司法改革基金會備份。
